臺灣臺南地方法院刑事判決
                                    109年度交易字第587號
公  訴  人  臺灣臺南地方檢察署檢察官
被      告  王右甫


上列被告因過失傷害案件，經檢察官提起公訴（109 年度調偵字
第600 號），被告於本院訊問時就被訴事實為有罪之陳述，經本
院裁定改以簡式審判程序審理，判決如下：
    主  文
王右甫犯過失傷害罪，處有期徒刑參月，如易科罰金，以新臺幣
壹仟元折算壹日。
    事實及理由
一、本案犯罪事實及證據，除犯罪事實欄第2 行至3 行更正為「
    欲自臺南市○○區○○路○段000 號前倒車時」、第4 行更正為
    「貿然倒車」及證據部分補充「被告王右甫於本院審理時之
    自白」外，餘均引用如附件檢察官起訴書之記載。
二、論罪科刑：
(一)按行為後法律有變更者，適用行為時之法律。但行為後之法
    律有利於行為人者，適用最有利於行為人之法律，刑法第2
    條第1 項定有明文。查被告於行為後，刑法第284 條第1 項
    經立法院修正通過後，業於民國108 年5 月29日由總統公布
    施行，並於同年月31日生效。修正前刑法第284 條第1 項前
    段原規定：「因過失傷害人者，處6 月以下有期徒刑、拘役
    或5 百元以下罰金，致重傷者，處1 年以下有期徒刑、拘役
    或5 百元以下罰金」，修正後則規定「因過失傷害人者，處
    1 年以下有期徒刑、拘役或10萬元以下罰金，致重傷者，處
    3 年以下有期徒刑、拘役或30萬元以下罰金」，經比較新舊
    法結果，修正後規定之有期徒刑、罰金刑上限均提高，並未
    有利於被告，應依刑法第2 條第1 項前段規定，適用修正前
    刑法第284 條第1 項前段之規定處斷。
(二)核被告所為，係犯修正前刑法第284 條第1 項前段之過失傷
    害罪。又被告於肇事後，經臺南市政府警察局第三分局交通
    分隊警員黃朝欽至現場處理時，被告在場並當場承認為肇事
    人，此有臺南市政府警察局第三分局交通分隊道路交通事故
    肇事人自首情形紀錄表1 紙在卷可稽，嗣並接受裁判，合於
    自首要件，爰依刑法第62條前段之規定，減輕其刑。
(三)爰審酌被告疏未注意倒車時應注意後方車輛，造成本件交通
    事故，並致告訴人受有附件犯罪事實欄一所示之傷害，實有
    不該，惟本件交通事故之發生未可全數歸責於被告，告訴人
    亦有疏未注意車前狀況之與有過失，兼衡告訴人所受傷勢、
    被告尚未與告訴人達成和解，賠償其損害，並考量被告於犯
    後坦承犯行之犯後態度、大學畢業之智識程度、任職環保局
    清潔隊、月收入約新臺幣32,000元等、與配偶與幼子同住之
    家庭經濟生活狀況等一切情狀，量處如主文所示之刑，並諭
    知易科罰金折算標準，以資懲儆。
據上論斷，應依刑事訴訟法第273 條之1 第1 項、第299 條第1
項前段、第310 條之2 、第454 條第2 項，刑法第2 條第1 項前
段、修正前刑法第284 條前段、刑法第62條前段、第41條第1 項
前段，刑法施行法第1 條之1 第1 項，判決如主文。
本案經檢察官施胤弘提起公訴，檢察官呂舒雯到庭執行職務。
中　　華　　民　　國　 109　　年　　10　　月　　30　　日
                  刑事第八庭    法　官　鄭燕璘
以上正本證明與原本無異                                                           
如不服本判決應於收受本判後20日內向本院提出上訴書狀，並應
敘述具體理由。其未敘述上訴理由者，應於上訴期間屆滿後20日
內向本院補提理由書狀（均須按他造當事人之人數附繕本）「切
勿逕送上級法院」。
                                書記官　陳冠廷
中　　華　　民　　國　 109　　年　　10　　月　　30　　日
附錄本案論罪科刑法條全文：
修正前刑法第284條：
因過失傷害人者，處6 月以下有期徒刑、拘役或500 元以下罰金
，致重傷者，處1 年以下有期徒刑、拘役或500 元以下罰金。
從事業務之人，因業務上之過失傷害人者，處1 年以下有期徒刑
、拘役或1000元以下罰金，致重傷者，處3 年以下有期徒刑、拘
役或2000元以下罰金。

附件：
臺灣臺南地方檢察署檢察官起訴書
                                    109年度調偵字第600號
    被　　　告　王右甫　男　35歲（民國00年0月0日生）
                        住○○市○○區○○路0段000巷00弄
                        00號
                        居臺南市○○區○○路0段000號4樓
                        之2
                        國民身分證統一編號：Z000000000號
上列被告因過失傷害案件，業經偵查終結，認應提起公訴，茲將
犯罪事實及證據並所犯法條分敘如下：
        犯罪事實
一、王右甫於民國108 年5 月27日17時30分許，騎乘車牌號碼00
    0-0000號普通重型機車，欲自臺南市○○區○○路○段000
    號前起駛倒車時，本應注意後方車輛，且依當時情形應無不
    能注意之情事，卻疏未注意，貿然起駛倒車，適有黃憲忠騎
    乘車牌號碼000-0000號普通重型機車，沿海佃路三段由南向
    北行駛而至，亦疏未注意車前狀況，雙方發生碰撞，致黃憲
    忠人車倒地，因而受有右側脛骨平台骨折之傷害。
二、案經黃憲忠訴由臺南市政府警察局第三分局移送偵辦。
        證據並所犯法條
一、證據清單及待證事實：

編號 證　據　清　單　　 待　證　事　實　　　 一 被告王右甫於警詢及偵查中之自白 坦承全部犯罪事實。 二 告訴人黃憲忠於警詢及偵查中之指述 全部犯罪事實。 三 道路交通事故現場圖、道路交通事故調查表㈠、㈡、現場及車損照片、行車紀錄器翻拍照片 本件車禍發生經過情形 四 臺南市車輛行車事故鑑定委員會南鑑 0000000 案鑑定意見書 1 份 1.被告駕駛普通重型機車，起駛倒退未注意後方車輛，為肇事主因。 2.告訴人駕駛普通重型機車，未注意車前狀況，為肇事次因。 五 臺南市立安南醫院診斷證明書 1 張 告訴人受有上開傷害之事實。 


二、按行為後法律有變更者，適用行為時之法律，但行為後之法
    律有利於行為人者，適用最有利於行為人之法律，刑法第2
    條第1 項定有明文。被告行為後，刑法第284 條業於108 年
    5 月29日經總統公布修正施行，並自同年5 月31日起生效。
    修正前之刑法第284 條第1 項原規定：「因過失傷害人者，
    處六月以下有期徒刑、拘役或五百元以下罰金，致重傷者，
    處一年以下有期徒刑、拘役或五百元以下罰金。」，修正後
    之條文則為：「因過失傷害人者，處一年以下有期徒刑、拘
    役或十萬元以下罰金；致重傷者，處三年以下有期徒刑、拘
    役或三十萬元以下罰金。」，經比較修正前後之法律，新法
    提高法定刑上限，是本案經新舊法比較之結果，應以被告行
    為時之法律即修正前之刑法第284 條第1 項對被告較為有利
    。是核被告所為，係犯修正前刑法第284 條第1 項前段之過
    失傷害罪嫌。
三、依刑事訴訟法第251條第1項提起公訴。
    此　致
臺灣臺南地方法院中　　華　　民　　國　　109 　年　　 6　
　月　　30　　日檢察官  施  胤  弘本件證明與原本無異中　
　華　　民　　國　　109 　年　　 7　　月　　 7  　日書記
官  鍾  幸  美附錄所犯法條：中華民國刑法(108.05.10)第284
條（過失傷害罪）因過失傷害人者，處 6 月以下有期徒刑、拘
役或 5 百元以下罰金，致重傷者，處 1 年以下有期徒刑、拘役
或 5 百元以下罰金。從事業務之人，因業務上之過失傷害人者
，處 1 年以下有期徒刑、拘役或 1 千元以下罰金，致重傷者，
處 3 年以下有期徒刑、拘役或 2 千元以下罰金。